【裁判字號】    98,上訴,3132
【裁判日期】    981015
【裁判案由】    家暴殺人未遂
【裁判全文】
臺灣高等法院刑事判決                98年度上訴字第3132號
上  訴  人  臺灣板橋地方法院檢察署檢察官
被      告  甲○○
                    （另案於臺灣臺北看守所羈押中）
選任辯護人  林聖鈞律師
上列上訴人因被告家暴殺人未遂案件，不服臺灣板橋地方法院98
年度訴字第818號，中華民國98年7月10日第一審判決（起訴案號
：臺灣板橋地方法院檢察署98年度偵字第3980號），提起上訴，
本院判決如下：
    主  文
上訴駁回。
    事  實
一、甲○○與乙○○原為夫妻關係，生有一子，於民國96年10月
    2日離婚，具家庭暴力防治法第3條第1款所定之家庭成員關
    係。緣甲○○於98年1月22日下午因另涉對乙○○所為之妨
    害自由案件（業經本院以98年度上訴字第1132號判決有期徒
    刑1年），駕駛車牌號碼為6650-DU號之自用小客車偕同乙○
    ○至原審法院出庭，二人於該案審理完畢後復接載渠等幼子
    就醫及用餐，餐畢原預計由甲○○駕車返回位於臺北縣板橋
    市○○路○段33號4樓之住處，俾乙○○騎乘停放該址樓下之
    機車返家，然甲○○因對乙○○是否結交男友而心生疑妒，
    於駕車途中一再追問乙○○，二人因此而發生爭吵。嗣甲○
    ○於駕車經過其住處門前時並未停車而繼續行駛，亦不回應
    乙○○停車之要求，於同日17時50分許行經臺北縣板橋市○
    ○路口與長江路2段交岔路口停等紅燈時，乙○○趁機拔取
    車輛鑰匙，然即為甲○○搶回並持以發動車輛繼續左轉沿長
    江路2段行駛，於左轉長江路2段行駛約10至20秒時適逢塞車
    ，而在長江路2段148之1號房屋前之對向車道停車，乙○○
    趁機再次拔下車輛鑰匙並打開車門拋出車外，欲帶幼子下車
    。甲○○乃基於傷害之犯意，取出原即置於車上之水果刀乙
    支，以右手反手持刀刺向乙○○之左胸，乙○○見狀隨即以
    手抓住甲○○之右手欲為抵擋並向車門方向退縮，然仍未能
    有效阻擋而遭刺中左胸部位，致其受有左前胸1.0公分×0.3
    公分×0.3公分撕裂傷，而甲○○仍未罷手，承前傷害之接
    續犯意再持刀刺向乙○○，乙○○亦以雙手抓住甲○○持刀
    之手而為阻擋並欲搶下該水果刀，過程中乙○○手部遭水果
    刀刺及，致其右手掌背受有3公分×0.6公分×0.6公分、2公
    分×0.5公分×0.5公分、2×0.5公分×0.5公分撕裂傷（原
    審判決漏載後二處右手掌背傷口），併右手食指伸指肌腱斷
    裂之傷害。嗣乙○○搶下該刀拋出車外，並抱幼子下車至對
    向車道攔搭計程車離開急赴醫院，並電請家人報警到場處理
    而查獲。
二、案經乙○○訴由臺北縣政府警察局海山分局移送臺灣板橋地
    方法院檢察署檢察官偵查起訴。
    理  由
壹、程序事項：
一、原審就被告被訴殺人未遂罪所為科刑之判決，係於98年7月2
    9日由原審法院法警吳鈴木送達予檢察官陳伯均簽收，有該
    送達證書影本及檢察官簽收登記簿影本可按（見原審卷第17
    1頁、本院卷第51頁），其上並均蓋有檢察官陳伯均與送達
    人吳鈴木98.7.29職戳，且有「檢察官簽章日期與實際送達
    日期相符」之註記，嗣檢察官於98年8月5日具狀提起上訴，
    核並未逾10日之上訴期間，其上訴自屬合法。被告以檢察官
    收受判決正本時間應以該單位辦公室收發處之實際收受時間
    ，非以檢察官輾轉最後確認章為準；本件於98年8月11日駁
    回被告上訴判決業經確定，檢察官復行上訴，恐有雙重判決
    之虞，應認檢察官上訴不合法云云（見本院卷第38頁、第62
    至63頁），恐有誤會，合先敘明。
二、證人即告訴人乙○○既於偵查中同意具結而為證述，有證人
    結文可證（見偵查卷第72頁），且依現存證據亦查無顯不可
    信之情況，則依刑事訴訟法第159條之1第2項規定，其於檢
    察官偵查中所為證述，自有證據能力。至告訴人乙○○於警
    詢之陳述，除被告持刀刺向告訴人時有無揚言要殺告訴人，
    及持刀刺告訴人次數與審判中所陳不符外，然其餘案發情形
    皆與審判中所陳大致相同，而原審審理期日對於其警詢中所
    陳與審判中證述不符之處，亦經辯護人詰問與審判長確認釐
    清，應認告訴人警詢陳述並非證明犯罪事實存否所必要，依
    同法第159條之2規定，不得作為證據。
三、其餘本件判決後開所示之被告以外之人於審判外之陳述或書
    面陳述，固均屬傳聞證據，惟被告及辯護人於本院對之證據
    能力均不爭執（見本院卷第60頁反面至70頁）。本院審酌此
    等證據資料製作時之情況，尚查無違法不當及證明力明顯過
    低之瑕疵，亦認為以之作為證據應屬適當，爰逕依刑事訴訟
    法第159條之5規定，認均例外有證據能力。
貳、實體事項：
一、訊據被告甲○○固坦承上揭與告訴人乙○○口角衝突後，持
    水果刀刺傷告訴人之情事，惟矢口否認有何殺人或傷害之主
    觀犯意，辯稱：並無刻意傷害告訴人，因被害人當時連拔鑰
    匙2次，後面車輛一直按喇叭，為制止告訴人行為，方誤傷
    告訴人，案發時根本未料到告訴人會赤手空拳搶刀子，後來
    追上前去係要回車子鑰匙，並非追殺告訴人云云。
二、經查：
  (一)被告甲○○與告訴人乙○○原為夫妻關係，生有一子，於96
    年10月2日離婚，其於98年1月22日下午因涉另案對告訴人妨
    害自由案件，駕駛車牌號碼6650-DU號之自用小客車偕同告
    訴人至原審法院出庭，二人於該案審理完畢後復接載渠等幼
    子就醫及用餐，餐畢原計由被告駕車返回位於臺北縣板橋市
    ○○路○段33號4樓之住處，俾告訴人騎乘停放該址樓下之機
    車返家，然途中二人因告訴人與其他男性友人之來往情形發
    生爭吵，被告於駕車經過其住處門前時並未停車而繼續行駛
    ，亦不回應告訴人停車之要求，於同日17時50分許，被告在
    車上取出原即置放車上中央扶手置物盒內之水果刀乙把，並
    使告訴人受有左前胸1.0公分×0.3公分×0.3公分撕裂傷、
    右手掌背受有3公分×0.6公分×0.6公分、2公分×0.5公分
    ×0.5公分、2×0.5公分×0.5公分撕裂傷，併右手食指伸指
    肌腱斷裂之傷害，嗣告訴人搶下該刀拋出車外，並抱幼子下
    車至對向車道攔搭計程車離開急赴醫院，並電請家人報警到
    場處理而查獲等客觀事實，業據被告坦承確有持刀傷及告訴
    人之情明確（見原審卷第23頁、第98頁反面），核與證人即
    告訴人乙○○於原審之指訴相符（見原審卷第87頁、第90頁
    反面至91頁）；復有財團法人亞東紀念醫院（下稱亞東醫院
    ）乙○○診斷證明書、該院98年4月16日亞歷字第098641023
    7號函檢附告訴人病歷、扣案由被告當時所著用而沾染血跡
    之長袖上衣、白色汗衫與腰帶，及現場、上述染血衣著與告
    訴人受傷情形之相片在卷足佐（見偵查卷第35頁、第38至47
    頁、原審卷第42頁、第47至49頁反面），此部分事實堪予認
    定。
  (二)證人乙○○於原審審理時結證稱：因被告不理會其停車之要
    求，第1次是於行經臺北縣板橋市○○路口與長江路（2段）
    交叉口停等紅燈時，趁機拔取車輛鑰匙，然即為被告搶回並
    持以發動繼續左轉沿長江路（2段）行駛，然於左轉長江路
    （2 段）行駛約10至20秒時適逢塞車，其乃趁機拔第2次鑰
    匙，並打開車門拋出車外，被告隨即取出水果刀乙支，以右
    手反手持刀刺向其左胸，其隨即以雙手抵檔，身體退向車窗
    ，雖有以手抓住被告持刀之手，然仍未能有效阻擋而遭刺中
    左胸部位，致其受有左前胸撕裂傷，被告旋再持刀刺伊，因
    伊有後退且出手擋，被告刺伊未中，伊搶下刀子往外丟，被
    告先後刺伊兩刀，與被告搶刀子過程中，伊手部因出手擋而
    受傷等語（見原審卷第91頁正、反面、第92頁反面）；核與
    上述亞東紀念醫院診斷證明書、告訴人病歷所載其受傷狀況
    亦相合致。
  (三)被告於原審雖稱當天案發情形係車行至吳鳳路與長江路2段
    路口停等紅燈時，因告訴人先出言相激侮辱，並將車輛鑰匙
    拔下丟出車外，伊遂在車內尋找備用鑰匙，而適在中央扶手
    置物盒內發現水果刀乙把，伊為阻止告訴人繼續出言相辱，
    乃拿起該水果刀並自刀鞘中拔出刀子欲嚇嚇告訴人，惟甫拔
    出時告訴人即大喊不要並動手搶刀，而在拉扯中刀子不慎傷
    及告訴人，然刀子亦為告訴人所奪得，此時因後方車輛鳴按
    喇叭，伊即跨過告訴人將手伸出右前座車窗，將告訴人丟至
    路上之鑰匙撿回後發動車輛續行左轉至長江路2段，甫越過
    路口告訴人即再度拔下鑰匙丟至車外並開車門抱小孩下車云
    云（見原審卷第22頁反面至23頁）。惟本院基於以下理由認
    不可採：案發時上開車輛係由被告駕駛，告訴人乘於右前座
    ，2人所生4歲幼子則由告訴人抱在腿上，而告訴人受傷時其
    血液並噴濺至渠等幼子之袖子與手，此經告訴人於審理中供
    證明確（見原審卷第90頁、第93頁），雖被告稱渠幼子係立
    於右前座腳踏墊上（見原審卷第23頁），然車輛行進中，隨
    時有車況發生，告訴人豈容與其同在車輛右前座之幼子有跌
    倒或撞傷之可能，自應以告訴人所陳可採，則以被告當時位
    置且右前座尚有人乘坐相隔之情形，焉有伸手越過右前座之
    告訴人而撿得已丟出車外鑰匙之可能？此於經驗法則顯有出
    入，已難認屬實。且告訴人手部既為被告所傷，右手食指伸
    指肌腱斷裂，如何能在手部已受如此嚴重傷害且尚懷抱幼子
    之情形下，猶能第2度出手強為拔取車鑰匙？此與事理明顯
    有間，而難遽信。又被告原於警詢陳稱當時係先跨過告訴人
    身上伸手自地上取回鑰匙，並將鑰匙插入車輛電門後，方因
    告訴人責罵而取出水果刀造成告訴人受傷云云（見偵查卷第
    17至18頁），此與其在原審所稱係先持刀造成告訴人成傷後
    ，再跨過告訴人身上伸手自地上取回鑰匙發動車輛等語，有
    前後供述不一之明顯瑕疵，飾卸之情甚明，尤難採信。反觀
    告訴人上述指證，其係於第2度拔取鑰匙後方遭被告持刀刺
    傷，並於受傷後旋為下車逃離等情狀，於一般事理並無相悖
    之處，其憑信度自較被告所辯為高。是以告訴人係於趁車行
    至吳鳳路、長江路2段交岔路口停等紅燈時，趁機拔取車鑰
    匙，然即為被告搶回並持以發動車輛繼續左轉沿長江路2段
    行駛，然左轉長江路2段行駛約10至20秒時適逢塞車而於長
    江路2段148之1號房屋前之對向車道停車，告訴人乃趁機再
    次拔下車輛鑰匙並打開車門拋出車外而欲帶幼子下車，被告
    遂取出原即置於車上中央扶手置物盒內之之水果刀乙支，告
    訴人此時方受上開傷害，經奮力搶下水果刀丟出車外後即開
    車門帶幼子下車逃離等如上述理由二(二)告訴人所陳之事實，
    應堪認定。
  (四)被告於警詢中在辯護人在場之情形下即已自承：「我就從中
    央扶手把蓋子掀開拿刀子往他（按指告訴人）身上不知道是
    刺還是劃... 」等語；另於偵查中亦直承持水果刀刺告訴人
    上半身兩刀等語明確（見偵查卷第18頁、第60頁），顯見其
    在警詢及偵查中均坦認有持刀積極攻擊告訴人之行為，而為
    故意傷害犯罪之自白，其在審理中變異前詞改稱係為制止告
    訴人行為方正手持刀誤傷云云，倘為誤傷，遇告訴人抵擋、
    搶奪，被告應會縮手才是，豈會往前刺向告訴人左胸前？被
    告嗣後所辯，顯屬圖卸虛詞，委無可採。而被告上開自白復
    核與告訴人於前述原審所為證述相符，足堪採信，是被告係
    因對告訴人是否結交男友而心生疑妒，告訴人在要求下車未
    獲被告置理之情形下，趁機拔下車輛鑰匙並打開車門拋出車
    外欲帶幼子下車，被告乃基於傷害之犯意，取出原即置於車
    上之水果刀乙支，以右手反手持刀刺向告訴人之左胸，告訴
    人見狀隨即以手抓住被告之右手欲為抵擋並向車門方向退縮
    ，然仍未能有效阻擋而遭刺中左胸部位，致其受有左前胸撕
    裂傷，而被告旋仍承前傷害之接續犯意再持刀刺向告訴人，
    告訴人亦以雙手抓住被告持刀之手而為阻擋並欲搶下該水果
    刀，過程中告訴人手部遭水果刀刺及致其右手掌背受有撕裂
    傷並右手食指伸指肌腱斷裂之傷害之如上述理由二(二)告訴人
    所陳之事實，亦足認定。
  (五)按殺人未遂罪與傷害罪之區別，應以行為人有無殺意，即其
    下手加害時有無死亡之預見，並有意使之發生為斷，被害人
    受傷之多寡，是否致命部位，可以藉為認定有無殺意之心證
    ，且為重要之參考資料，惟並非判斷二罪間之絕對標準，仍
    須斟酌當時客觀環境及其他具體情形加以判斷；又刑法上殺
    人罪與傷害罪之區別，本視行為人有無殺意為斷，被害人所
    受之傷害程度，固不能據為認定有無殺意之唯一標準，而行
    為人之下手情形如何，於審究犯意方面，仍不失為重要參考
    資料（最高法院19年上字第718號、20年非字第104號判例參
    照）。檢察官雖認被告係基於殺人之主觀犯意，而為本件攻
    擊告訴人之行為，惟被告本件行為究係基於傷害犯意抑或殺
    人犯意而為之，乃存在其內心之主觀情狀，旁人無法直接察
    知，而僅能由其客觀行為及相關事實資以判斷之。本件告訴
    人雖於偵查中陳稱被告拿刀刺伊時有揚言要殺死伊云云（見
    偵查卷第71頁）；然於審理中則證稱：被告要伊不要拔鑰匙
    ，不然會殺伊，當時伊因妨害自由的案子已有恐懼，伊認為
    被告說此言是有其他目的，伊已不記得被告在刺伊時是否確
    有口出要殺伊之言等情（見原審卷第88頁反面、第91頁反面
    ），則被告持刀刺告訴人時究否有說要殺告訴人一詞，已非
    無疑，且告訴人嗣於原審方稱被告以伊拔鑰匙而以殺伊相脅
    ，對照告訴人仍無視被告恐嚇而有第2次拔車鑰匙之行為，
    則告訴人對於被告揚言要殺伊之時機，是否有與偵查中陳述
    相混淆，亦未可知，且縱使被告案發時確有口出此言，依據
    下列情況衡量，亦不足以認定被告即有殺人之主觀犯意：(1)
    被告雖係以尖銳之水果刀攻擊告訴人胸部之人體重要部位，
    且造成告訴人左前胸撕裂傷及手部受傷之結果，客觀上足認
    其行為對告訴人具有極高程度之危險性；然被告係青壯男子
    ，身強力壯，依本院直接審理所見其氣力顯較身為女性之告
    訴人為強大，且案發現場又係空間受限之車內前座，雖告訴
    人當時曾抓住被告之手而為奮力抵抗，然苟被告確有殺人致
    告訴人於死之圖，當無不能得逞或至少造成告訴人更為嚴重
    傷害結果之可能，遑論最後所持之水果刀尚為告訴人所奪下
    ，堪認其雖故意持刀刺向告訴人，然並未盡其全力攻擊，應
    尚無致其死亡之強烈犯意；(2)再者被告行為時所持用原置於
    車輛前座中央扶手置物盒內之水果刀，係其胞弟女友丙○○
    平時為在車上切水果之用而放置，業經證人丙○○於原審證
    述明確（見原審卷第95頁反面），則在別無其他事證佐據之
    情形下，實難認被告事前即有殺人圖謀而預藏該水果刀之情
    形；(3)另案發當日被告因所涉妨害自由案件之審理而與告訴
    人偕同出庭，該案審理中兩人已然達成和解，告訴人並表明
    願原諒被告予以自新機會，此有原審97年度訴字第5601號刑
    事判決在卷可據（見原審卷第125至126頁），足見被告當時
    原尚無對告訴人有何不滿情緒；(4)況斯時告訴人尚懷抱渠2
    人幼子，若真有殺人之直接或未必故意，豈會毫不考慮有誤
    殺及渠幼子之可能；(5)被告固因疑妒而起意攻擊告訴人，然
    在渠等幼子同在車上之情形下，被告是否確有在其幼子面前
    殺害告訴人之主觀意欲，徵諸人倫情理容非無疑而難得其確
    信。從而綜合被告與告訴人之關係、被告行為之動機、所使
    用兇器之危險性、造成告訴人傷害之程度、被告與告訴人之
    客觀條件差異及行為時之客觀情形等具體情狀判斷，被告行
    為當時應僅具傷害之主觀犯意，並無殺人之意思。
  (六)辯護人於原審雖辯稱被告因罹有憂鬱症，因受告訴人出言相
    激，致影響行為時之責任能力云云（見原審卷第24頁反面）
    。惟查：被告固曾於98年1月20日起至亞東醫院精神科就診
    四次，經診斷為酒精依賴及憂鬱症，有該院98年4月16日亞
    歷字第0986410237號函檢附被告病歷影本在卷（見原審卷第
    42 至45頁）。惟經原審囑託亞東醫院對被告實施精神鑑定
    結果：郭員（下稱被告）之主要臨床診斷為酒精依賴、憂鬱
    症。根據被告對其行為前之心理狀況之陳述，其攻擊行為主
    要與其性格違常之衝動控制不良相關。被告於案發前後事件
    之描述，並無明顯證據顯示其意識有明顯缺損。顯現於其在
    殺人未遂行為過程中，其對自身情緒狀態及外界事物之感知
    並無明顯缺損。其憂鬱症狀，亦與其殺人未遂行為無直接關
    係。其對一般事務之理解及判斷，亦未因其疾病而有明顯缺
    損，有該院98年5月18日精神鑑定報告書存卷可據（見原審
    卷第61至62頁）。參酌被告前述坦認有積極攻擊告訴人之行
    為，且歷次關於案發情節之供述均清晰等情況，足徵被告於
    行為時辨識其行為違法之能力並無喪失或顯著降低之情形，
    對於外界事務，亦非無法為知覺、理會及判斷，辯護人以被
    告欠缺完全責任能力為由資以辯護，洵非實在而不足採。
  (七)綜上所述，本件事證已臻明確，被告犯行洵堪認定，應依法
    論科。
三、核被告所為，係犯刑法第277條第1項之傷害罪。檢察官認被
    告係涉犯同法第271條第2項、第1項之殺人未遂罪，依前開
    說明容有未洽，其起訴法條應予變更。被告先後兩次持刀刺
    傷告訴人所為之傷害犯行，雖屬自然上之數行為，然行為時
    間密接，方法相同，所犯亦為相同之罪，顯係基於單一犯意
    接續為之，法律評價上仍為一行為之接續犯，為單純一罪。
四、原審本同上之見解，適用家庭暴力防治法第2條第2款、刑法
    第277條第1項之規定，並審酌被告前有傷害之犯罪紀錄，有
    本院被告前案紀錄表在卷可參，素行非佳；具大專院校學歷
    （見偵查卷第11頁），智識程度良好；僅因個人主觀疑妒即
    為本件犯行，動機可訾；因與告訴人間感情及其他問題，多
    所爭執，於95年間即曾多次毆打告訴人，經原審法院依告訴
    人聲請核發95年度家護字第341號民事通常保護令在案（保
    護令有效期間至96年7月9日止）；嗣於保護令有效期間內，
    復於95年8月25日15時許公然辱罵告訴人，並徒手毆打告訴
    人成傷，所涉違反保護令罪部分經原審法院以95年度簡字第
    7575號判處拘役20日確定，於96年2月26日日執行完畢；復
    於97年1月26日持刀對告訴人相脅而剝奪其行動自由，並強
    使告訴人脫衣而對之拍攝裸照，所涉妨害自由案件業經原審
    法院以97年度訴字第601號判決有罪在案；又因遷怒告訴人
    之父，於97年7月10日13時30分許持空氣槍、鉛彈及水果刀
    相脅，所涉恐嚇危害安全部分業經原審法院以97年度訴字第
    4026號判決在案，此有上開案件民事保護令及刑事判決書在
    卷可稽，其對於意見不合之情形不思正常合理解決之道，竟
    多次以非法犯罪方式加害告訴人及其家人，已至為可議，且
    其在所涉上開妨害自由案件審理時原受羈押處分，經原審法
    院於98年1月9日裁定准許停止羈押，並依刑事訴訟法第116
    條之2第2款規定，命被告不得對告訴人等人之身體或財產實
    施危害、恐嚇之行為，此有原審法院97年度訴字第4026號98
    年1月9日刑事裁定可稽，其竟無視法院上開停止羈押裁定所
    為之誡命限制，而於停止羈押後未滿兩周即再對告訴人為本
    件犯行，顯見其視法律規範為無物，惡性至深，且綜觀其自
    95年起對告訴人及其家人所為歷次侵害行為，由單純之辱罵
    、毆打進而為限制人身自由、強拍裸照進而為人格羞辱、恐
    嚇生命身體安全乃致於本件持刀直接加害，其行為之侵害強
    度逐次增強，行為時間之間距亦漸形縮短，不惟造成告訴人
    及其家人長期處於驚恐畏怖之陰影與實質危害，並益見其並
    未因歷次非法行為所受調查與偵審刑事程序而心生警惕或悛
    悔，尤應予以嚴厲之非難以懲其惡行，並期藉為正其行止；
    使用水果刀之行為手段、造成告訴人受傷程度；及於偵審中
    就其犯行有供述前後不一而為匿飾之情形，犯罪後之態度尚
    非良好等一切情狀，量處有期徒刑2年4月，另以未扣案之水
    果刀乙把雖係被告行為所使用，然並非被告所有之物，已如
    前述，核與刑法第38條第1項第2款所定裁量沒收之要件不符
    ，復非屬法定應為義務沒收之違禁物品，自無從於被告罪刑
    宣示項下併為沒收之諭知。核其認事用法，俱無不合，量刑
    亦甚妥適。檢察官上訴意旨略以：被告持刀刺向告訴人時
    有揚言要殺告訴人，且被告持刀刺向告訴人心臟，並自承有
    追出車外，被告應有殺人未必故意；告訴人審理中所為與
    偵查中迥異之陳述，係被告之母為求被告脫罪而要求告訴人
    為迴護被告之言，僅需傳喚告訴人之父劉新村即可證明；再
    被告有多次恐嚇、傷害告訴人及告訴人家屬之行為，迭經
    法院判決與媒體報導，若僅因告訴人於審理中不願回想往事
    而避重就輕為證述，致輕縱被告，除與卷證資料不符外，亦
    違公理與正義云云。惟查：被告並無殺人之主觀犯意，已
    如前述；證人乙○○於原審已就被告之母是否要求伊於法
    庭不要說不利被告的話詳為說明（見原審卷第93頁），且仍
    稱被告在伊拔鑰匙時，有說會殺伊之言（見原審卷第88頁反
    面），衡情證人應無迴護被告之情，否則應會矢口否認被告
    曾出此言，則縱使被告之母有要求告訴人更改證詞之行為，
    證人既無受影響，即無傳訊劉新村之必要；至被告多次恐
    嚇、傷害告訴人及其家屬之行為，業經原審引為量刑依據，
    並無輕縱之失，是檢察官上訴並無理由，應予駁回。
據上論斷，應依刑事訴訟法第368條，判決如主文。
本案經檢察官何明楨到庭執行職務。
中    華    民    國    98    年    10    月    15    日
                    刑事第二十二庭審判長法  官  郭雅美
                                        法  官  洪于智
                                        法  官  魏新國
以上正本證明與原本無異。
如不服本判決，應於收受送達後10日內向本院提出上訴書狀，其
未敘述上訴之理由者並得於提起上訴後10日內向本院補提理由書
（均須按他造當事人之人數附繕本）「切勿逕送上級法院」。
                                        書記官  邵淑津
中    華    民    國    98    年    10    月    15    日
附錄：本案論罪科刑法條全文
中華民國刑法第二百七十七條：
傷害人之身體或健康者，處三年以下有期徒刑、拘役或一千元以
下罰金。
犯前項之罪因而致人於死者，處無期徒刑或七年以上有期徒刑；
致重傷者，處三年以上十年以下有期徒刑。


司法院資訊處製作；財團法人民間司法改革基金會備份。
